【裁判字號】    98,易,1227
【裁判日期】    981225
【裁判案由】    違反保護令
【裁判全文】
臺灣桃園地方法院刑事判決              98年度易字第1227號
公  訴  人  臺灣桃園地方法院檢察署檢察官
被      告  甲○○
上列被告因違反家庭暴力防治法案件，經檢察官提起公訴（98年
度偵字第23040 號），被告為有罪之陳述，本院合議庭裁定改行
簡式審判程序，並判決如下：
    主  文
甲○○違反法院依家庭暴力防治法第十四條第一項所為禁止對被
害人實施精神上不法侵害之行為及對被害人為騷擾行為之裁定，
累犯，處有期徒刑肆月，如易科罰金，以新臺幣壹仟元折算壹日
。
    事  實
一、甲○○前因施用毒品案件，經本院以96年度壢簡字第654 號
    判決判處有期徒刑3 月確定，又因施用毒品案件，經本院以
    96年度壢簡字第1128號判決判處有期徒刑5 月確定，上開2
    罪嗣經本院以96年度聲減字第8463號裁定分別減為有期徒刑
    1 月又15日、2 月又15日，並定應執行有期徒刑3 月又15日
    確定。再因詐欺案件，經臺灣臺中地方法院以97年度簡字第
    656 號判決判處有期徒刑2 月確定，上開3 罪再經臺灣臺中
    地方法院以97年度聲字第4323號定應執行有期徒刑5 月確定
    ，嗣於97年12月15日易科罰金執行完畢（構成累犯）。
二、甲○○係乙○○之子，2 人具有家庭暴力防治法第3 條第2
    款及第3 款之家庭成員關係。甲○○明知乙○○依家庭暴力
    防治法規定向本院聲請保護令，本院並已於民國98年10月5
    日核發98年度家護字第1168號民事通常保護令，命甲○○不
    得對乙○○實施身體或精神上不法侵害之行為，亦不得對乙
    ○○為騷擾、跟蹤之聯絡行為，該通常保護令之有效期間為
    8 個月。詎甲○○明知上開保護令之內容，竟仍基於違反上
    開保護令之犯意，於該保護令有效期間內之98年10月16日下
    午3 時許，在桃園縣中壢市○○○街58之3 號2 樓住處內，
    毀損玻璃門（毀損部分未據告訴），並對乙○○揚稱「他媽
    的，叫警察來呀」等語，以此方式對乙○○實施精神上不法
    之侵害及騷擾。嗣經乙○○通知警方到場，帶同甲○○到案
    ，而悉上情。
三、案經桃園縣政府警察局中壢分局報告臺灣桃園地方法院檢察
    署檢察官偵查起訴。
    理  由
一、本件被告甲○○所犯係死刑、無期徒刑或最輕本刑為3 年以
    上有期徒刑或高等法院管轄第一審案件以外之罪，其於準備
    程序期日就被訴事實為有罪之陳述，經本院告知簡式審判程
    式之旨，並聽取公訴人及被告之意見後，經合議庭裁定由受
    命法官獨任進行簡式審判程序，是依刑事訴訟法第273 條之
    2 規定，本件之證據調查，不受同法第159 條第1 項、第16
    1 條之2 、第161 條之3 、第163 條之1 及第164 條至第17
    0條規定之限制，合先敘明。
二、前揭犯罪事實，業據被告坦承不諱，且經證人乙○○證述甚
    詳，復有本院98年度家護字第1168號民事通常保護令、桃園
    縣政府警察局中壢分局保護令執行紀錄表、桃園縣政府警察
    局家庭暴力相對人約制告誡書、現場照片在卷可稽，被告前
    揭犯嫌應堪認定。
三、按家庭暴力防治法所稱「家庭暴力」，係指家庭成員間實施
    身體或精神上不法侵害之行為；所稱「騷擾」，謂任何打擾
    、警告、嘲弄或辱罵他人之言語、動作或製造使人心生畏怖
    情境之行為，家庭暴力防治法第2 條第1 款、第3 款分別定
    有明文。核被告甲○○所為，係違反法院依家庭暴力防治法
    第14條第1 項第1 款、第2 款規定所為禁止對於被害人實施
    家庭暴力、為騷擾之聯絡行為之裁定，而犯同法第61條第1
    款、第2 款之違反民事通常保護令裁定罪。被告雖同時違反
    上開民事通常保護令裁定所禁止之二款行為，然法院依家庭
    暴力防治法第14條第1 項規定核發通常保護令者，該保護令
    內之數款規定，僅為違反保護令行為之不同行為態樣，是被
    告前開同時基於同一犯意所為違反保護令之行為，縱係違反
    數款不同之規定，仍屬單純一罪，僅應論以一違反民事通常
    保護令裁定罪為足。被告曾受事實欄所載之徒刑執行完畢，
    此有臺灣高等法院被告前案紀錄表1 份供參，其受徒刑之執
    行完畢，於5 年內故意再犯本件有期徒刑以上之罪，為累犯
    ，應依刑法第47條第1 項規定，加重其刑。爰審酌被告甲○
    ○無視於本院所核發通常保護令之內容，竟以毀損住處玻璃
    門等方式騷擾及不法侵害被害人乙○○，影響被害人正常生
    活，並造成被害人精神上之困擾，行為自屬可議，惟念及被
    告犯後坦承犯行，態度良好，兼衡被告犯罪之動機、目的、
    手段、智識程度、生活狀況等一切情狀，量處如主文所示之
    刑，並諭知易科罰金之折算標準，以資懲儆。至檢察官雖就
    被告具體求處有期徒刑5 月以上有期徒刑，本院認所處上開
    刑度，即足資警惕被告，檢察官具體求刑稍嫌過重，併予敘
    明。
據上論斷，應依刑事訴訟法第273 條之1 第1 項、第299 條第1
項前段，家庭暴力防治法第61條第1 款、第2 款，刑法第11條前
段、第47條第1 項、第41條第1 項前段，判決如主文。
本案經檢察官陳仁傑到庭執行職務。
中    華    民    國    98    年    12    月    25    日
                  刑事第四庭    法  官  林宜靜
以上正本證明與原本無異。
如不服本判決應於收受判決後10日內向本院提出上訴書狀，並應
敘述具體理由。其未敘述上訴理由者，應於上訴期間屆滿後20日
內向本院補提理由書( 均須按他造當事人之人數附繕本) 「切勿
逕送上級法院」。
                                書記官  黃俊燁
中    華    民    國    98    年    12    月    25    日
附錄論罪科刑法條
家庭暴力防治法第61條
違反法院依第 14 條第 1 項、第 16 條第 3 項所為之下列裁定
者，為本法所稱違反保護令罪，處 3 年以下有期徒刑、拘役或
科或併科新臺幣 10 萬元以下罰金：
一、禁止實施家庭暴力。
二、禁止騷擾、接觸、跟蹤、通話、通信或其他非必要之聯絡行
    為。
三、遷出住居所。
四、遠離住居所、工作場所、學校或其他特定場所。
五、完成加害人處遇計畫。


司法院資訊處製作；財團法人民間司法改革基金會備份。
